【裁判字號】    99,訴,78
【裁判日期】    990419
【裁判案由】    毒品危害防制條例
【裁判全文】
臺灣宜蘭地方法院刑事判決                99年度訴字第78號
公  訴  人  臺灣宜蘭地方法院檢察署檢察官
被      告  甲○○
上列被告因毒品危害防制條例案件，經檢察官提起公訴（99年度
毒偵字第7號），被告於本院準備程序中就被訴事實為有罪之陳
述，經告以簡式審判程序之旨，並聽取當事人意見後，經本院合
議庭裁定由受命法官獨任行簡式審判程序，判決如下：
    主  文
甲○○施用第一級毒品，累犯，處有期徒刑拾壹月。扣案之海洛
因壹包（驗後淨重零點零零陸公克）沒收銷燬；注射針筒貳支、
提撥管壹支均沒收。
    事  實
一、甲○○前因施用毒品案件，經送觀察、勒戒後，認無繼續施
    用毒品之傾向，於民國93年11月3日觀察勒戒執行完畢釋放
    ，由臺灣宜蘭地方法院檢察署檢察官以93年度毒偵字第782
    號為不起訴處分確定。又因施用毒品案件，經同署檢察官以
    95年度毒偵字第298號起訴書提起公訴，本院以95年度訴字
    第257號判決判處有期徒刑八月確定。再因施用毒品案件，
    經同署檢察官以95年度毒偵字第959、1082號起訴書提起公
    訴，經本院以95年度訴字第529號判決判處有期徒刑一年確
    定，減刑後應執行有期徒刑六月，上開二罪接續執行，於
    96年12月26日易科罰金執行完畢。詎仍不知悛悔，明知海洛
    因、甲基安非他命為毒品危害防制條例第二條第二項第一、
    二款所列之第一、二級毒品，不得擅自施用，竟仍於前揭觀
    察勒戒執行完畢釋放後，並經判處罪刑確定，五年內，復基
    於施用第一、二級毒品海洛因及甲基安非他命之犯意，於98
    年12月19日凌晨3時許，在宜蘭縣羅東鎮忠孝新村51號，以
    將第一級毒品海洛因及第二級毒品甲基安非他命一同置入注
    射針筒內，再注射入體內之方式，混合施用海洛因及甲基安
    非他命1次。嗣於98年12月19日下午5時許，為警在上址查獲
    ，並扣得海洛因1包（驗後淨重：0.006公克）、甲○○所有
    供上開施用毒品犯行所用之注射針筒2支及提撥管1支，並經
    警採集其尿液送驗呈安非他命類安非他命、甲基安非他命及
    鴉片類嗎啡陽性反應而查知上情。
二、案經宜蘭縣政府警察局羅東分局報請臺灣宜蘭地方法院檢察
    署檢察官偵查起訴，被告於本院準備程序中就被訴事實為有
    罪之陳述，經本院合議庭裁定由受命法官獨任行簡式審判程
    序。
    理  由
壹、證據能力部分：
    本件被告甲○○對於公訴人所提之證據資料及以下本院作為
    判斷依據之各項證據資料，均同意或不爭執其證據能力，本
    院審酌該等言詞供述及書面作成時之情況認為適當，均無不
    宜作為證據之情事，依刑事訴訟法第一百五十九條之五規定
    ，均得作為證據。
貳、認定被告犯罪所憑證據及論罪科刑部分：
一、前揭事實，業據被告甲○○於警詢、檢察事務官詢問時及本
    院審理中坦承不諱，而被告於98年12月19日下午6時55分許
    經警採取其尿液送請慈濟大學濫用藥物檢驗中心檢驗結果，
    確呈海洛因之代謝物鴉片類嗎啡及安非他命類甲基安非他命
    之陽性反應，此有慈濟大學濫用藥物檢驗中心98年12月30日
    慈大藥字第98123001號函暨檢驗總表、宜蘭縣政府警察局羅
    東分局98年度毒品犯罪嫌疑人尿液採驗作業管制紀錄表各1
    份附卷可稽（見偵查卷第31至33頁）；復有扣案之毒品海洛
    因1包及注射針筒2支、提撥管1支可證；又扣案之上開毒品
    ，經送交通部民用航空局航空醫務中心鑑定結果，認淨重0.
    0080公克、取樣0.0020公克、餘重0.0060公克，檢出Ｈeroi
    n、6-Ｍonoacetylmorphine及Ａcetylcodeine成分，有該中
    心毒品航藥鑑字第0986689號鑑定書1紙附卷可稽（見偵查卷
    第36頁），足認被告任意性自白核與事實相符。又被告因施
    用毒品案件，經送觀察、勒戒後，認無繼續施用毒品之傾向
    ，於93年11月3日觀察勒戒執行完畢釋放，由臺灣宜蘭地方
    法院檢察署檢察官以93年度毒偵字第782號為不起訴處分確
    定。另因施用毒品，經本院以95年度訴字第257號判決判處
    有期徒刑八月確定，又因施用毒品案件，經本院以95年度訴
    字第529號判決判處有期徒刑一年確定，減刑後應執行有期
    徒刑六月，有前開案件不起訴處分書、起訴書、判決書、法
    務部全國檢察官線上查詢刑案人犯在監所最新資料報表、臺
    灣高等法院被告前案紀錄表各1份附卷可按，則被告於觀察
    勒戒執行完畢釋放後，五年內再犯施用毒品罪，並經判處罪
    刑確定，復再犯本案施用海洛因、甲基安非他命之犯行，事
    證已臻明確，犯行洵堪認定，應予依法論科。
二、查海洛因、甲基安非他命為毒品危害防制條例第二條第二項
    第一、二款所規定之第一、二級毒品，不得擅自施用，且因
    施用毒品而執行觀察勒戒或強制戒治完畢釋放後，倘於五年
    內已再犯施用毒品，經依法追訴處罰，縱其第三次（或第三
    次以上）再度施用毒品之時間，在初犯經觀察勒戒或強制戒
    治執行完畢釋放五年以後，仍應依毒品危害防制條例第十條
    之規定處罰（參見最高法院95年度第7次刑事庭會議決議）
    。故核被告施用海洛因及甲基安非他命之行為，係犯毒品危
    害防制條例第十條第一項之施用第一級毒品罪及同條第二項
    之施用第二級毒品罪。其施用行為前後持有第一、二級毒品
    海洛因及甲基安非他命之行為，為施用毒品之當然結果，屬
    吸收關係，不另論罪。被告以一施用行為，同時施用第一級
    毒品海洛因及第二級毒品甲基安非他命，觸犯構成要件不同
    之罪名，為想像競合犯，應依刑法第五十五條從一重之施用
    第一級毒品罪論處。查被告有如事實欄所載之犯罪科刑及執
    行紀錄，有臺灣高等法院被告前案紀錄表在卷可憑，其於受
    有期徒刑之執行完畢後，五年內故意再犯法定刑為有期徒刑
    以上之本罪，為累犯，應依刑法第四十七條第一項規定加重
    其刑。爰審酌被告之素行、智識程度；犯罪之動機、目的、
    手段；前已因施用毒品之犯行，經執行觀察勒戒完畢，且多
    次遭判刑確定，仍不知悔改，復繼續沾染毒品，其施用毒品
    行為對於自身及社會所造成之危害程度非輕；施用第一、二
    級毒品之犯罪態樣；暨其犯後坦承犯行等一切情狀，量處如
    主文所示之刑。
三、扣案之毒品海洛因1包（驗後淨重：0.006公克）含第一級毒
    品成分，業如前述，應依毒品危害防制條例第十八條第一項
    前段宣告沒收銷燬；至扣案之注射針筒2支、提撥管1支，係
    被告所有且供犯罪所用之物，業據被告供明在卷，應依刑法
    第三十八條第一項第二款規定諭知沒收。
據上論斷，應依刑事訴訟法第二百七十三條之一第一項、第二百
九十九條第一項前段，毒品危害防制條例第十條第一項、第二項
、第十八條第一項，刑法第十一條前段、第五十五條、第四十七
條第一項、第三十八條第一項第二款，判決如主文。
本案經檢察官劉憲英到庭執行職務
中    華    民    國    99    年    4     月    19    日
                  刑事第二庭法  官  林惠玲
以上正本證明與原本無異。
如不服本判決應於收受本判決後10日內向本院提出上訴書狀，並
應敘述具體理由。若未敘述理由者，應於上訴期間屆滿後20日內
向本院補提理由書狀 (均須按他造當事人之人數附繕本)。
                            書記官  陳淑宜
中    華    民    國    99    年    4     月    19    日
【附錄本案論罪科刑法條】
毒品危害防制條例第十條：
施用第一級毒品者，處六月以上五年以下有期徒刑。
施用第二級毒品者，處三年以下有期徒刑。

司法院資訊處製作；財團法人民間司法改革基金會備份。
